ACORDAO-COMPLETO-2541549

ACÓRDÃO 3666/2022 ATA 23/2022 - PRIMEIRA CÂMARA

VISTOS, relatados e discutidos estes autos de representação acerca de possíveis irregularidades no Pregão Eletrônico 2/2014 pertinente à Gerência Executiva do Instituto Nacional do Seguro Social em Teresina/PI - INSS/PI (UASG 510030) referente à contratação dos serviços de segurança e vigilância patrimonial, por meio de vigilância desarmada,
ACORDAM os Ministros do Tribunal de Contas da União, reunidos em sessão da Primeira Câmara, ante as razões expostas pelo relator, em:
9.1. conhecer da representação, satisfeitos os requisitos de admissibilidade constantes no art. 113, § 1º, da Lei 8.666/1993, c/c o art. 237, inciso VI e parágrafo único, do Regimento Interno do TCU, e no art. 103, § 1º, da Resolução 259/2014; 
9.2. aplicar ao Sr. Adenílson Borges de Oliveira Rosa a multa prevista no art. 58, inciso IV, da Lei 8.443/1992, c/c o art. 268, inciso IV, do Regimento Interno do TCU, no valor de R$ 10.000,00 (dez mil reais) , fixando prazo de 15 (quinze) dias, a contar da notificação, para que comprove, perante este Tribunal (art. 214, III, "a", do Regimento Interno do TCU) , o recolhimento da dívida aos cofres do Tesouro Nacional, atualizada monetariamente desde a data do presente acórdão até a do efetivo recolhimento, se for paga após o vencimento, na forma da legislação em vigor; 
9.3. autorizar, caso requerido, nos termos do art. 26 da Lei 8.443/1992, e do art. 217 do Regimento Interno do TCU, o parcelamento das dívidas em até 36 (trinta e seis) parcelas, com a atualização monetária e os correspondentes acréscimos legais, esclarecendo ao responsável que a falta de pagamento de qualquer uma delas importará no vencimento antecipado do saldo devedor, sem prejuízo das demais medidas legais; 
9.4. determinar ao Instituto Nacional do Seguro Social - Gerência Executiva Teresina/PI, nos termos do art. 28, inciso I, da Lei 8.443/1992, o desconto integral ou parcelado da dívida nos vencimentos, salários ou proventos do responsável, observados os limites previstos na legislação pertinente, caso expirado o prazo a que se refere o art. 25 da Lei 8.443/1992; 
9.5. realizar a oitiva do Instituto Nacional do Seguro Social - Gerência Executiva Teresina/PI, com amparo no art. 250, V, do Regimento Interno do TCU, para que, no prazo de 15 (quinze) dias, pronuncie-se quanto aos seguintes pontos relativos ao Contrato 30/2014: 
9.5.1. expiração da vigência do Contrato 30/2014 sem a conclusão de nova licitação para os mesmos serviços, com a continuidade da prestação do serviço sem cobertura contratual por mais de dois anos, caracterizando contrato verbal vedado pelo artigo 60, parágrafo único, da Lei 8.666/1993 e burla à exigência de realização de licitação, prevista no art. 37, inc. XXI, da Constituição Federal;
9.5.2. continuidade da contratação com a empresa Havaí Vigilância e Segurança Ltda ME apesar dos indícios de descumprimento de obrigações trabalhistas e previdenciárias, uma vez que não foi possível emitir o certificado de regularidade do FGTS da empresa, em desconformidade com o art. 55, inc. XIII, da Lei 8.666/1993; 
9.5.3. demais informações que julgar necessárias; e 
9.5.4. designação formal de interlocutor que conheça da matéria para dirimir eventuais dúvidas, informando nome, função/cargo, e-mail e telefone de contato. 
9.6. considerando a possibilidade de construção participativa das deliberações deste Tribunal, nos termos do art. 14 da Resolução 315/2020, bem como o previsto nas Normas de Auditoria (NAT) aprovadas pela Portaria 280/2010, referente aos comentários dos gestores (no que se aplica a representações e denúncias) : 
9.6.1. solicitar ao Instituto Nacional do Seguro Social - Gerência Executiva Teresina/PI, caso queira, no prazo de quinze dias: 
9.6.1.1. a apresentação de possíveis ações corretivas que poderão ser tomadas pelo Instituto Nacional do Seguro Social - Gerência Executiva Teresina/PI para prevenir ou corrigir os indícios de irregularidades detectados ou remover seus efeitos; 
9.6.1.2. na hipótese de serem consideradas insuficientes, pelo TCU, as alternativas apresentadas pela unidade jurisdicionada, a manifestação quanto aos possíveis impactos da determinação do TCU para i) abertura de processo administrativo para apuração de responsabilidade de quem deu causa à assunção de despesas sem cobertura contratual, nos termos da Orientação Normativa AGU 4/2009; ii) que seja apurado possível descumprimento de cláusula contratual pela contratada referente à regularidade perante o FGTS, aplicando-lhe, se for caso, as sanções previstas no contrato; iii) adoção de medidas para que, no prazo de 30 (trinta) dias, regularize a situação de forma que não sejam feitos pagamentos sem cobertura contratual; 
9.6.2. alertar o Instituto Nacional do Seguro Social - Gerência Executiva Teresina/PI, com relação à construção participativa de deliberações, de que: 
9.6.2.1. a sua manifestação quanto às alternativas para corrigir os indícios de irregularidades verificados e quanto aos impactos das possíveis medidas a serem adotadas pelo TCU será avaliada na proposição de mérito, mas não vincula as decisões desta Corte de Contas, notadamente quando os riscos decorrentes de sua adoção e/ou da manutenção de situação irregular não se coadunarem com o interesse público que se pretende tutelar; 
9.6.2.2. a ausência de manifestação no prazo estipulado não impedirá o andamento processual, podendo o TCU vir a prolatar decisão de mérito, caso haja elementos suficientes que caracterizem afronta às normas legais e/ou possibilidade de ocorrência de prejuízos à Administração; e
9.6.2.3. a ausência de manifestação não será considerada motivo de sanção; 
9.7. diligenciar o Instituto Nacional do Seguro Social - Gerência Executiva Teresina/PI, com fundamento nos artigos 157 e 187 do Regimento Interno deste Tribunal, para que, no prazo de 15 (quinze) dias, encaminhe cópia dos seguintes documentos e/ou esclarecimentos: 
9.7.1. Termo de Contrato, todos os termos aditivos e apostilamentos referentes ao Contrato 30/2014; 
9.7.2. comprovantes dos Termos de Reconhecimento de Dívida e de todos os pagamentos efetuados à empresa Havaí Vigilância e Segurança Ltda ME após o término da vigência do Contrato 30/2014; 
9.7.3. inteiro teor do processo nº 35014.278110/2021-43, referente à contratação dos serviços de vigilância; 
9.7.4. documentação comprobatória da regularidade da empresa Havaí Vigilância e Segurança Ltda ME com todas as obrigações trabalhistas e previdenciárias dos últimos dois anos; 
9.7.5. informações acerca de eventual apuração de responsabilidade de quem deu causa à descontinuidade da contratação dos serviços de vigilância, conforme determinam o artigo 59, parágrafo único, da Lei 8.666/1993 e a Orientação Normativa AGU 4/2009; e 
9.7.6. demais informações que julgar necessárias;
10. encaminhar cópia da presente instrução ao Instituto Nacional do Seguro Social - Gerência Executiva Teresina/PI, de maneira a embasar as respostas à oitiva.

REPRESENTAÇÃO. Representação acerca de possíveis irregularidades no Pregão Eletrônico 2/2014 pertinente à Gerência Executiva do Instituto Nacional do Seguro Social em Teresina/PI - INSS/PI (UASG 510030) referente à contratação dos serviços de segurança e vigilância patrimonial, por meio de vigilância desarmada.

Primeira Câmara

Gerência Executiva do Inss - Teresina/PI - INSS/MPS.

3. Interessados/Responsáveis:
3.1. Interessado: Havaí Vigilancia e Segurança Ltda (08.578.865/0001-41).

13.1. Ministros presentes: Vital do Rêgo (na Presidência), Walton Alencar Rodrigues, Benjamin Zymler (Relator) e Jorge Oliveira.
13.2. Ministro-Substituto presente: Augusto Sherman Cavalcanti.

BENJAMIN ZYMLER

Trata-se de representação de unidade técnica dando conta de possíveis irregularidades em licitação para contratação de serviço de vigilância patrimonial nos imóveis do INSS no Estado do Piauí.
Reproduzo, com os ajustes de forma necessários, a instrução lavrada no âmbito da Selog, anuída pelo corpo diretivo da unidade:
	"Em levantamento realizado, esta Secretaria identificou, em suma, que: 
a) a última licitação para o objeto foi realizada em 2014, e considerando o prazo máximo de vigência permitido pela Lei 8.666/1993, o contrato deveria ter findado em 2019, contudo foram identificados empenhos e pagamentos em 2020 e 2021; 
b) não foi possível identificar no Diário Oficial da União nenhuma licitação ou contratação emergencial desse órgão para esse objeto, o que pode indicar a prestação de serviços sem contrato que dê suporte;
c) não foi possível emitir certidão de FGTS para essa empresa, o que pode indicar a ocorrência de débitos trabalhistas e previdenciários a serem imputados de forma solidária e/ou subsidiária à União; e
d) há possibilidade de inobservância de preço adequado dos serviços, considerando que os procedimentos preparatórios de uma licitação/contratação podem não estar sendo observados.
2.	Na instrução inicial (peça 7) , concluiu-se pela necessidade de realização de oitiva à Unidade Jurisdicionada, com construção participativa de deliberações, para que se pronunciasse quanto aos seguintes pontos:
a) expiração da vigência do Contrato 30/2014 sem a conclusão de nova licitação para os mesmos serviços, com a continuidade da prestação do serviço sem cobertura contratual por mais de dois anos, caracterizando contrato verbal vedado pelo artigo 60, parágrafo único, da Lei 8.666/1993 e burla à exigência de realização de licitação, prevista no art. 37, inc. XXI, da Constituição Federal; e
b) continuidade da contratação com a empresa Havaí Vigilância e Segurança Ltda ME apesar dos indícios de descumprimento de obrigações trabalhistas e previdenciárias, uma vez que não seria possível emitir o certificado de regularidade do FGTS da empresa, em desconformidade com o art. 55, inc. XIII, da Lei 8.666/1993;
3.	Em complemento, foi proposta também oitiva à sociedade empresária Havaí Vigilância e Segurança Ltda ME, signatária do Contrato 30/2014, para manifestação, caso queira, acerca dos fatos descritos na instrução, e diligência à Unidade Jurisdicionada, para o encaminhamento dos seguintes documentos e/ou esclarecimentos:
a) Termo de Contrato, todos os termos aditivos e apostilamentos referentes ao Contrato 30/2014;
b) comprovantes dos Termos de Reconhecimento de Dívida e de todos os pagamentos efetuados à empresa Havaí Vigilância e Segurança Ltda ME após o término da vigência do Contrato 30/2014;
c) inteiro teor do processo nº 35014.278110/2021-43, referente à contratação dos serviços de vigilância;
d) documentação comprobatória da regularidade da empresa Havaí Vigilância e Segurança Ltda ME com todas as obrigações trabalhistas e previdenciárias dos últimos dois anos; e
e) informações acerca de eventual apuração de responsabilidade de quem deu causa à descontinuidade da contratação dos serviços de vigilância, conforme determinam o artigo 59, parágrafo único, da Lei 8666/1993 e a Orientação Normativa AGU 4/2009.
4.	Em despacho à peça 10, o Ministro Relator anuiu às propostas apresentadas pela Unidade Técnica e determinou a realização das oitivas e diligências.

	C. Histórico de Comunicações

	Despacho do Relator ou da Secretária (Delegação de Competência) 
	Peça 10
	14/3/2022

	Ofícios Encaminhados pelo TCU

	Ao órgão
	Ofício 10083/2022-TCU/Seproc, de 14/3/2022 (peça 13) 

	Ao órgão
	Ofício 10089/2022-TCU/Seproc, de 14/3/2022 (peça 14) 

	Ao órgão
	Ofício 10085/2022-TCU/Seproc, de 14/3/2022 (peça 15) 

	À sociedade empresarial
	Ofício 10088/2022-TCU/Seproc, de 14/3/2022 (peça 12) 

	D. Documentos Apresentados em Resposta à Oitiva

	Pela Unidade Jurisdicionada

	Nenhum

	Pela Sociedade Empresarial

	Nenhum

	E. Exame Técnico

	5.	A Unidade Jurisdicionada não respondeu às oitivas e diligências realizadas. No Ofício 10089/2022-TCU/Seproc (peça 14, p. 1) , cujo objeto era a diligência determinada pelo Ministro Relator, consta que "o não cumprimento de diligência ou de decisão do Tribunal, no prazo fixado, sem causa justificada, poderá ensejar a aplicação da multa prevista no art. 58, inciso IV, da Lei 8.443/1992, caso o responsável seja jurisdicionado ao TCU. A aplicação da citada multa prescinde de realização de prévia audiência, nos termos do art. 268, § 3º, do Regimento Interno do TCU...".
6.	Impende ressaltar a gravidade dos fatos identificados na contratação em questão, conforme relatado na instrução anterior, concernentes a pagamentos sem cobertura contratual já há mais de dois anos e meio e indícios de descumprimento de obrigações trabalhistas e previdenciárias por parte da empresa que presta os serviços de vigilância no órgão, sendo o primeiro fato, inclusive, considerado pelo TCU como erro grosseiro, nos termos do art. 28 da Lei de Introdução às Normas do Direito Brasileiro - Lindb (Acórdão 13053/2019-TCU-Segunda Câmara, Relator Ministro Augusto Nardes) .
7.	Conforme notícias extraídas da internet (peças 21 e 22) , o Gerente Executivo do INSS no Piauí é, desde 15/3/2022, o Sr. Adenílson Borges de Oliveira Rosa. Dessa forma, diante da gravidade dos fatos e da ausência de resposta à diligência determinada pelo Ministro Relator, o responsável deve ser responsabilizado e, em consequência, apenado com a multa prevista no art. 58, inciso IV, da Lei 8.443/1992 e no art. 268, inciso IV, do Regimento Interno do TCU.
8.	Ademais, para o devido deslinde dos fatos, é necessária a reiteração da oitiva e diligência já realizadas, nos mesmos termos anteriores.
9.	Diante do exposto, será proposta aplicação de multa ao responsável e a reiteração da oitiva/diligência, na forma descrita nesta instrução.

	F. Impacto dos Encaminhamentos Propostos

	Haverá impacto relevante na Unidade Jurisdicionada e/ou na sociedade, decorrente dos encaminhamentos propostos?
	Não

	G. Pedido de Ingresso aos Autos, de Informações/Vistas/Cópias, e de Sustentação oral

	Há pedido do representante de ingresso aos autos?
	Não

	Há pedido de informações/vistas/cópia do processo?
	Não

	Há pedido de sustentação oral?
	Não

	H. Processos Conexos e Apensos

	Há processos conexos noticiando possíveis irregularidades na contratação ora em análise?
	Não

	Há processos apensos?
	Não

	I. Proposta de Encaminhamento

	10.	Em virtude do exposto, propõe-se:
10.1.	conhecer da representação, satisfeitos os requisitos de admissibilidade constantes no art. 113, § 1º, da Lei 8.666/1993, c/c o art. 237, inciso VI e parágrafo único, do Regimento Interno/TCU, e no art. 103, § 1º, da Resolução - TCU 259/2014;
10.2.	aplicar ao Sr. Adenílson Borges de Oliveira Rosa (CPF: XXX.956.163-XX) a multa prevista no art. 58, inciso IV, da Lei 8.443/1992, c/c o art. 268, inciso IV, do Regimento Interno do TCU, fixando prazo de quinze dias, a contar da notificação, para que comprove, perante este Tribunal (art. 214, III, "a", do RI/TCU) , o recolhimento da dívida aos cofres do Tesouro Nacional, atualizada monetariamente desde a data do presente acórdão até a do efetivo recolhimento, se for paga após o vencimento, na forma da legislação em vigor;
10.3.	autorizar, caso requerido, nos termos do art. 26 da Lei 8.443/1992, e do art. 217 do RI/TCU, o parcelamento das dívidas em até 36 parcelas, com a atualização monetária e os correspondentes acréscimos legais, esclarecendo ao responsável que a falta de pagamento de qualquer parcela importará no vencimento antecipado do saldo devedor, sem prejuízo das demais medidas legais;
10.4.	determinar ao Instituto Nacional do Seguro Social - Gerência Executiva Teresina/PI, nos termos do art. 28, inciso I, da Lei 8.443/1992, o desconto integral ou parcelado da dívida nos vencimentos, salários ou proventos do responsável, observados os limites previstos na legislação pertinente, caso expirado o prazo a que se refere o art. 25 da Lei 8.443/1992;
10.5.	realizar a oitiva do Instituto Nacional do Seguro Social - Gerência Executiva Teresina/PI, com amparo no art. 250, V, do Regimento Interno/TCU, para que, no prazo de quinze dias, se pronuncie quanto aos seguintes pontos relativos ao Contrato 30/2014:
a) expiração da vigência do Contrato 30/2014 sem a conclusão de nova licitação para os mesmos serviços, com a continuidade da prestação do serviço sem cobertura contratual por mais de dois anos, caracterizando contrato verbal vedado pelo artigo 60, parágrafo único, da Lei 8.666/1993 e burla à exigência de realização de licitação, prevista no art. 37, inc. XXI, da Constituição Federal;
b) continuidade da contratação com a empresa Havaí Vigilância e Segurança Ltda ME apesar dos indícios de descumprimento de obrigações trabalhistas e previdenciárias, uma vez que não seria possível emitir o certificado de regularidade do FGTS da empresa, em desconformidade com o art. 55, inc. XIII, da Lei 8.666/1993;
c) demais informações que julgar necessárias; e
d) designação formal de interlocutor que conheça da matéria para dirimir eventuais dúvidas, informando nome, função/cargo, e-mail e telefone de contato.
10.6.	considerando a possibilidade de construção participativa das deliberações deste Tribunal, nos termos do art. 14 da Resolução-TCU 315/2020, bem como o previsto nas Normas de Auditoria (NAT) aprovadas pela Portaria-TCU 280/2010, referente aos comentários dos gestores (no que se aplica a representações e denúncias) :
a) solicitar ao Instituto Nacional do Seguro Social - Gerência Executiva Teresina/PI, caso queira, no prazo de quinze dias:
a.1) a apresentação de possíveis ações corretivas que poderão ser tomadas pelo Instituto Nacional do Seguro Social - Gerência Executiva Teresina/PI para prevenir ou corrigir os indícios de irregularidades detectados ou remover seus efeitos;
a.2) na hipótese de serem consideradas insuficientes, pelo TCU, as alternativas apresentadas pela unidade jurisdicionada, a manifestação quanto aos possíveis impactos da determinação do TCU para i) abertura de processo administrativo para apuração de responsabilidade de quem deu causa à assunção de despesas sem cobertura contratual, nos termos da Orientação Normativa AGU 4/2009; ii) que seja apurado possível descumprimento de cláusula contratual pela contratada referente à regularidade perante o FGTS, aplicando-lhe, se for caso, as sanções previstas no contrato; iii) adoção de medidas para que, no prazo de 30 dias, regularize a situação de forma que não sejam feitos pagamentos sem cobertura contratual;
b) alertar o Instituto Nacional do Seguro Social - Gerência Executiva Teresina/PI, com relação à construção participativa de deliberações, de que:
b.1) a sua manifestação quanto às alternativas para corrigir os indícios de irregularidades verificados e quanto aos impactos das possíveis medidas a serem adotadas pelo TCU será avaliada na proposição de mérito, mas não vincula as decisões desta Corte de Contas, notadamente quando os riscos decorrentes de sua adoção e/ou da manutenção de situação irregular não se coadunarem com o interesse público que se pretende tutelar;
b.2) a ausência de manifestação no prazo estipulado não impedirá o andamento processual, podendo o TCU vir a prolatar decisão de mérito, caso haja elementos suficientes que caracterizem afronta às normas legais e/ou possibilidade de ocorrência de prejuízos à Administração; e
b.3) a ausência de manifestação não será considerada motivo de sanção.
10.7.	diligenciar o Instituto Nacional do Seguro Social - Gerência Executiva Teresina/PI, com fundamento nos artigos 157 e 187 do Regimento Interno deste Tribunal, para que, no prazo de quinze dias, encaminhe cópia dos seguintes documentos e/ou esclarecimentos:
a) Termo de Contrato, todos os termos aditivos e apostilamentos referentes ao Contrato 30/2014;
b) comprovantes dos Termos de Reconhecimento de Dívida e de todos os pagamentos efetuados à empresa Havaí Vigilância e Segurança Ltda ME após o término da vigência do Contrato 30/2014;
c) inteiro teor do processo nº 35014.278110/2021-43, referente à contratação dos serviços de vigilância;
d) documentação comprobatória da regularidade da empresa Havaí Vigilância e Segurança Ltda ME com todas as obrigações trabalhistas e previdenciárias dos últimos dois anos;
e) informações acerca de eventual apuração de responsabilidade de quem deu causa à descontinuidade da contratação dos serviços de vigilância, conforme determinam o artigo 59, parágrafo único, da Lei 8666/1993 e a Orientação Normativa AGU 4/2009; e
f) demais informações que julgar necessárias;
10.8.	encaminhar cópia da presente instrução ao Instituto Nacional do Seguro Social - Gerência Executiva Teresina/PI, de maneira a embasar as respostas à oitiva;

É o relatório.

não há

Não atuou.

REPRESENTAÇÃO. INSTITUTO NACIONAL DE SEGURO SOCIAL (INSS). LICITAÇÃO PARA CONTRATAÇÃO DE SERVIÇO DE VIGILÂNCIA PATRIMONIAL NOS IMÓVEIS DO INSS NO ESTADO DO PIAUÍ. ÚLTIMA LICITAÇÃO DO OBJETO REALIZADA EM 2014. TÉRMINO DA VIGÊNCIA EM 2019. IDENTIFICAÇÃO DE PAGAMENTOS EM 2020 E 2021. NÃO IDENTIFICAÇÃO NO DIÁRIO OFICIAL DE QUAISQUER LICITAÇÃO OU CONTRATAÇÃO EMERGENCIAL. NÃO FOI POSSÍVEL EMITIR CERTIDÃO DE FGTS PARA A EMPRESA, COM POTENCIAL INDICAÇÃO DE DÉBITOS TRABALHISTAS E PREVIDENCIÁRIOS DE FORMA SOLIDÁRIA OU SUBSIDIÁRIA À UNIÃO. POSSIBILIDADE DE PREÇO INADEQUADO PARA OS SERVIÇOS CONTRATADOS. EXPEDIENTE À JURISDICIONADA E À CONTRATADA PARA PRONUNCIAMENTO ACERCA DOS INDÍCIOS DE IRREGULARIDADES. ADVERTÊNCIA NO OFÍCIO DE DILIGÊNCIA SOBRE A POSSIBILIDADE DE APLICAÇÃO DE MULTA. AUSÊNCIA DE RESPOSTA ÀS OITIVAS E DILIGÊNCIAS ENCAMINHADAS. APLICAÇÃO DE MULTA AO RESPONSÁVEL. REITERAÇÃO DAS OITIVAS E DILIGÊNCIAS.

REPRESENTAÇÃO (REPR)

Secretaria de Controle Externo de Aquisições Logísticas (Selog).

Trata-se de representação de unidade técnica deste Tribunal acerca de possíveis irregularidades no Pregão Eletrônico 2/2014, pertinente à Gerência Executiva do Instituto Nacional do Seguro Social em Teresina/PI - INSS/PI (UASG 510030) , referente à contratação dos serviços de segurança e vigilância patrimonial, por meio de vigilância desarmada.
Como consta das instruções pretéritas (peças 7 e 23) , em levantamento realizado pela Selog, identificou-se, em resumo, que a última licitação para o objeto em comento foi realizada em 2014, e, considerando o prazo máximo de vigência permitido pela Lei 8.666/1993, o contrato deveria ter findado em 2019. Foram identificados, contudo, empenhos e pagamentos em 2020 e 2021.
Ainda, não foi possível identificar no Diário Oficial da União nenhuma licitação ou contratação emergencial desse órgão para esse objeto, o que pode indicar a prestação de serviços sem contrato que desse suporte aos gastos então identificados.
Igualmente, não foi possível emitir certidão de FGTS para essa empresa, o que pode também indicar a ocorrência de débitos trabalhistas e previdenciários a serem imputados de forma solidária e/ou subsidiária à União.
Por fim, de acordo com os exames efetuados, constatou-se a possibilidade de inobservância de preço adequado dos serviços, considerando que os procedimentos preparatórios de uma licitação/contratação podem não estar sendo observados.
Diante desse contexto, autorizei, à peça 10, oitivas e diligências necessárias à jurisdicionada para que se pronunciasse a respeito das potenciais ilicitudes narradas. Em Ofício de comunicação, à peça 14, inclusive, endereçado ao Gerente Executivo do INSS em Teresina/PI, Sr. Adenílson Borges de Oliveira Rosa, consta que "o não cumprimento de diligência ou de decisão do Tribunal, no prazo fixado, sem causa justificada, poderá ensejar a aplicação da multa prevista no art. 58, inciso IV, da Lei 8.443/1992, caso o responsável seja jurisdicionado ao TCU. A aplicação da citada multa prescinde de realização de prévia audiência, nos termos do art. 268, § 3º, do Regimento Interno do TCU e, findo o prazo, a diligência não será objeto de reiteração".
Após a regular comunicação, não houve qualquer resposta aos expedientes (ciências às peças 16 a 19 e "despacho de conclusão das comunicações processuais" à peça 20) .
Diante disso, pelos exatos fundamentos esposados pela Selog em sua instrução - reproduzida no relatório que antecede este voto -, tanto julgo pela reiteração das oitivas e diligências, quanto pela aplicação de multa ao responsável, nos termos do art. 58, inciso IV, da Lei 8.443/1992, c/c o art. 268, inciso IV, do Regimento Interno do TCU, no que compreendo como R$ 10.000,00 apropriados, neste primeiro momento.
Ante o exposto, VOTO por que seja adotada a deliberação que ora submeto a este
Colegiado.
TCU, Sala das Sessões, em 12 de julho de 2022.
BENJAMIN ZYMLER 
Relator